【裁判字號】    98,交聲,1761
【裁判日期】    980917
【裁判案由】    聲明異議
【裁判全文】
臺灣臺中地方法院交通事件裁定        98年度交聲字第1761號
原處分機關    交通部公路總局臺中區監理所
異  議  人
即受處分人    甲○○
上列異議人因違反道路交通管理處罰條例案件，對於交通部公路
總局臺中區監理所於民國98年4 月16日所為之裁決（中監違字第
裁60-GE0000000號裁決書）聲明異議，本院裁定如下：
    主    文
原處分撤銷。
甲○○不罰。
    理    由
一、原處分機關略以：異議人即受處分人甲○○（下稱異議人）
    ，於民國97年3 月10日17時30分許，在臺中市○○路192 號
    處，因「計程車駕駛人不依規定期限參加年度查驗」違規，
    經臺中市警察局交通警察隊依違反道路交通管理處罰條例第
    36條第3 項逕行舉發。異議人逾期申訴仍不服，原處分機關
    遂於98年4 月16日以中監違字第裁60-GE0000000號裁決書，
    裁處罰鍰新臺幣（下同）1200元整，逾期則依法移送強制執
    行，於法並無不合等語。
二、聲明異議意旨略以：異議人於97年2 月10日前後一個月要查
    驗，因沒車開也沒行照，承辦人員說找到車再來，嗣收到通
    知要罰1200元再來查驗，但無行照故選擇吊扣職業證。之後
    收到第一張違規通知時，心中想車也沒開，又收到第二張違
    規通知時，始發現第一張違規時間與裁決書收受時間差近一
    年，第二張違規時間與裁決書收受時間差六個月，爰聲明異
    議請求撤銷等語。
三、按違反道路交通管理處罰條例之行為，自行為成立之日起；
    行為有連續或繼續之狀態者，自行為終了之日起，逾3 個月
    不得舉發，道路交通管理處罰條例第90條前段定有明文。揆
    諸其立法目的在避免法律關係遲不確定致生法秩序不安定之
    結果，並同時保障人民權益。
四、經查：
（一）本件異議人於97年3 月10日17時30分許，在臺中市○○路
      192 號處，因「計程車駕駛人不依規定期限參加年度查驗
      」違規，經臺中市警察局交通警察隊於98年1 月21日依違
      反道路交通管理處罰條例第36條第3 項逕行舉發後，寄交
      異議人收執等情，為異議人所不爭執，並有臺中市警察局
      中市警交字第GE0000000 號舉發違反道路交通管理事件通
      知單、掛號郵件收件回執附卷可稽，堪先認定屬實。
（二）按道路交通管理處罰條例第36條第3 項前段固明定：「計
      程車駕駛人，不依規定期限，參加年度查驗者，處新臺幣
      一千二百元罰鍰。」但本件異議人之上開違規行為成立日
      係97年3 月10日，原舉發機關卻遲至98年1 月21日始掣單
      舉發，距異議人之上開違規行為成立日，顯已逾3個月，
      依法不得舉發。原處分機關就不得為舉發之行為裁處罰鍰
      ，自有未洽。從而，本院認本件聲明異議為有理由，自應
      由本院將原處分撤銷，並另諭知異議人不罰，以資適法。
五、據上論斷，應依道路交通管理處罰條例第87條第2 項、道路
    交通案件處理辦法第20條前段，裁定如主文。
中    華    民    國    98    年    9     月    17    日
                  交通法庭  法  官    莊嘉蕙
上正本證明與原本無異。
如不服本裁定，應於送達後五日內，向本院提出抗告狀。
                            書記官    陳怡臻
中    華    民    國    98    年    9     月    17    日


司法院資訊處製作；財團法人民間司法改革基金會備份。
